# 求助陈版主，定期存款科目列式的疑问

提问人：liuweisheng 时间：2022-12-11 16:41:31
定期存款是否记入债权投资科目列式，谢谢版主解惑。

回答人：chenyiwei
参考：《中审众环研究 2020 》之“问题5-2-4（关于定期存款能否作为现金以及在期末能否计提利息收入）”、“问题4-1-49（大额存单的核算）”等。
可参照大额存单的列报原则：
对于同时满足以下条件的大额存单，可在“货币资金”项目下列报：（ 1 ）期限在 12 个月内（含 12 个月）；（ 2 ）存单的发行条件允许提前支取；（ 3 ）持有人没有明确将其持有至到期的意图。
对不同时满足上述条件，但预计持有期限不超过一年（自购入日起算）的大额存单，可在“其他流动资产”项目下列报。
对不满足在“货币资金”或“其他流动资产”列报条件的大额存单，应在“其他非流动资产”项目下列报。